# 为什么要复核？

提问人：jfjzxb 时间：2014-01-20 12:26:29
请教陈老师： 如果企业合并成本小于合并中取得的被购买方可辨认净资产公允价值份额，该种情况下，要对合并中取得的资产、负债的公允价值、作为合并对价的非现金资产或发行的权益性证券等的公允价值进行复核。 我的问题是：正商誉为什么不复核？为什么负商誉复核？多谢！

回答人：chenyiwei
这是谨慎性原则的体现，因为负商誉将直接计入合并发生当期的损益，因此对可辨认资产公允价值的计量准确性提出了更高的要求，以避免资产价值和负商誉金额的虚增。 当然，对于存在正商誉的情形，其被购买方可辨认净资产公允价值的确定也是需要谨慎处理的，但在正商誉的情况下，整体上只是一个购买总价在被购买方可辨认净资产和商誉之间分配的过程，不影响资产总额，也不会对购买日当天的损益和净资产产生直接影响。